# 无产权资产的列报

提问人：xflcpa123 时间：2015-10-25 10:25:25
请教陈版及各位老师：
一家物业公司从关联方开发商处取得 1000 个车库，一直未能办理产权证。管理层决定 400 个车库用于出租，作为投资性房地产核算。
600 个车库作为存货核算，用于转让销售，但无相关资质（营业执照无此业务）。请问：无产权车库能否作为投资性房地产和存货核算，在报表中如何列报。谢谢！

回答人：chenyiwei
1 、能够确认为投资性房地产的必须是拥有产权的建筑物。该车位虽然可以对外出租，但不满足确认为投资性房地产的条件。如果该租赁是经营租赁的，建议列报为固定资产。 2 、建议就无产权车位用于出租、出售时可能遇到的法律问题咨询律师意见。如果出售无法律障碍，且持有目的确实是为了出售的，则考虑车位出售是否为“日常业务”确定是否列报为存货。如果不是日常业务，则列报为其他流动资产。

提问人：xflcpa123 时间：2015-10-27 10:04:35
多谢陈版的专业回复！ 请问陈版： 1 、无产权车库能否作为无形资产-车库使用权进行核算。 2 、假如作为固定资产核算，若计提一年折旧 200 万元，取得租赁收入 300 万元。一年后由于产权无法办理，以原购买金额退回开发商（母公司），则退回款项与资产的账面净值的差额 200 万元（即已提的折旧 200 万元）如何处理，应做营业外收入、其他业务收入还是资本公积处理好。谢谢！

回答人：chenyiwei
1 、如果使用权由合同保障的，则可以接受作为无形资产——使用权核算。 2 、要考虑该“原价退回”的处理是否仅可能发生在母子公司之间。非关联方之间是否也可能发生，来判断该交易是否属于母公司对子公司的权益交易。

提问人：zx_6557973 时间：2017-11-17 10:47:56
求问陈老师， 车位因无产权无法销售，如果与客户签订协议，出租若干年后车位归属客户所有，那应该按照融资租赁进行核算吗？

回答人：chenyiwei
既然无产权，怎么做到“出租若干年后车位归属客户所有”？产权问题并不是此类车位使用权会计处理方式的主要决定因素。